臺灣高雄地方法院刑事判決　　　　　　　　　　　　九十一年度訴字第二一一二號
　　公　訴　人　臺灣高雄地方法院檢察署檢察官
　　被　　　告　甲○○
右列被告因違反毒品危害防制條例案件，經檢察官提起公訴（九十一年度毒偵字第一
五六九、二三二一號），及併案審理（九十一年度毒偵字第三六五四號），本院判決
如左：
    主  文
甲○○連續施用第一級毒品，累犯，處有期徒刑拾月。海洛因壹包（淨重零點零貳公
克、包裝重零點貳伍公克）、摻有海洛因殘渣之注射針筒壹支均沒收銷燬之、注射針
筒壹支沒收。又連續施用第二級毒品，累犯，處有期徒刑陸月。應執行有期徒刑壹年
貳月，海洛因壹包（淨重零點零貳公克、包裝重零點貳伍公克）、摻有海洛因殘渣之
注射針筒壹支均沒收銷燬之、注射針筒壹支沒收。
    事  實
一、甲○○前於民國（下同）八十六年間因竊盜罪及偽造文書二罪，經本院以八十六
    年少訴字第十二號判決分別判處有期徒刑一年、八月確定，復於同年間又因非法
    吸用化學合成麻醉藥品罪，經本院以八十六年易字第四０三一號判決判處有徒刑
    三月確定，前開三罪經定應執行有期徒刑一年九月，於八十七年三月十一日假釋
    交付保護管束，嗣於假釋期間另犯竊盜罪及施用毒品案件，經撤銷假釋，應執行
    殘刑五月三日，於八十九年三月十三日執行完畢，而施用毒品案件，經本院以八
    十七年毒聲字第四五一號裁定送觀察勒戒後，認有繼續施用毒品之傾向，再以八
    十七年毒聲字第九七九號裁定令入戒治處所施以強制戒治一年，嗣因停止戒治付
    保護管束執行期滿，經台灣高雄地方法院檢察署檢察官於九十年三月二日以九十
    年戒毒偵字第二一六號為不起訴處分確定。詎猶不知悔改，明知海洛因、安非他
    命業經公告列為毒品危害防制條例第二條第二項之第一級、第二級毒品，不得非
    法持有、施用，竟基於施用第一、二級毒品之概括犯意，於九十一年二月中旬起
    至同年七月七日下午十時止，在友人及其位於高雄縣鳳山市鎮○里○○路二０六
    號之住處，連續施用第一級毒品海洛因數次；於同年三月間起至同年五月底止，
    在上開友人等住處，連續施用第二級毒品安非他命數次，分別為警於九十一年四
    月六日下午十時五十分許，在高雄縣鳳山市○○○路與自由路口查獲，扣得其所
    有，預備供施用海洛因所用之注射針筒一支；於同年五月十五日下午一時二十分
    許，在同縣市○○路一七四號前查獲；於同年七月八日下午五時二十分許，在同
    縣市○○街一二一號前查獲，扣有海洛因一包（淨重０‧０二公克、包裝重０‧
    二五公克）及摻有海洛因之注射針筒一支。
二、案經高雄縣警察局鳳山分局移送臺灣高雄地方法院檢察署檢察官偵查起訴及移送
    併案審理。
    理  由
一、右揭被告甲○○連續於前揭時間施用第一級毒品海洛因、第二級毒品安非他命之
    事實，業據其於審理中坦承不諱，而其三次為警查獲時所採集之尿液檢體，經送
    請高雄縣政府衛生局檢驗結果，認九十一年四月六日、五月十五日所採集之尿液
    ，呈甲基安非他命及嗎啡陽性反應；同年七月八日所採之尿液僅呈嗎啡陽性反應
    之情，有該局九十一年四月十一日九一煙檢字第四八三號、同年五月二十二日九
    一煙檢字第二０七號、同年八月二日九一煙檢字第一一五七號煙毒尿液檢驗成績
    書及姓名代碼對照表各一紙附卷可稽，而海洛因施用入人體後水解還原成嗎啡，
    再循嗎啡之代謝方式排出體外，百分之八十以上於投與後二十四小時內自尿液排
    出，已據行政院衛生署藥物食品檢驗局（73）藥檢壹字第０三０二二一號、（80
    ）藥檢壹字第０七一二號函說明綦詳。又甲基安非他命經口服投與後，約百分之
    七十於二十四小時內可自尿液中排出，其尿液內含甲基安非他命成分之檢出，與
    投與甲基安非它命的量、個人體質、檢驗儀器之精密度有關，通常採尿化驗是否
    呈陽性反應，應以投與後二十四小時內所採者為宜，此亦有行政院衛生署藥物食
    品檢驗局（80）藥檢壹字第四五二九號函可查，足徵被告上開曾連續施用第一級
    毒品海洛因及施用第二級毒品安非他命之自白核與事實相符。又被告曾因施用毒
    品案件，經本院以八十七年毒聲字第四五一號裁定送觀察勒戒後，認有繼續施用
    毒品之傾向，再以八十七年毒聲字第九七九號裁定令入戒治處所施以強制戒治一
    年，嗣因停止戒治付保護管束執行期滿，經台灣高雄地方法院檢察署檢察官於九
    十年三月二日以九十年戒毒偵字第二一六號為不起訴處分確定，有不起訴處分書
    、台灣高等法院被告全國前科紀錄表及台灣高雄地方法院檢察署刑案資料查註紀
    錄表各一紙附卷可參，從而其二犯本件施用毒品罪事證明確，被告上開犯行洵堪
    認定。
二、查海洛因、安非他命分屬毒品危害防制條例第二條第二項所稱之第一、二級毒品
    ，不得持有、施用。被告竟分別持之以施用，核其所為，係犯毒品危害防制條例
    第十條第一項之施用第一級毒品罪及同條第二項之施用第二級毒品罪。被告先後
    多次施用海洛因、安非他命犯行，時間緊接、手法及罪名均同，顯係基於概括犯
    意而為之，為連續犯，應各論以一罪，並均加重其刑。其施用海洛因、安非他命
    前後持有該毒品之低度行為，應分別被其施用之高度行為所吸收，均不另論罪。
    又被告所犯上開二罪之間，犯意各別，行為互殊，應予分論併罰。另被告前於八
    十六年間因竊盜罪及偽造文書二罪，經本院以八十六年少訴字第十二號判決分別
    判處有期徒刑一年、八月確定，復於同年間又因非法吸用化學合成麻醉藥品罪，
    經本院以八十六年易字第四０三一號判決判處有徒刑三月確定，前開三罪經定應
    執行有期徒刑一年九月，於八十七年三月十一日假釋交付保護管束，嗣於假釋期
    間另犯竊盜罪及施用毒品案件，經撤銷假釋，應執行殘刑五月三日，於八十九年
    三月十三日執行完畢，有上開臺灣高等法院被告全國前案紀錄表及臺灣高雄地方
    法院檢察署刑案資料查註紀錄表各一紙在卷可稽，其於五年之內，再犯本件最重
    本刑為有期徒刑以上之罪，為累犯，應依刑法第四十七條之規定加重其刑，並遞
    加重之。至上開於九十一年七月八日查獲扣案之白色粉末及針筒，經分別送往法
    務部調查局及高雄醫學大學附設中和紀念醫院檢驗結果，認白色粉末內含海洛因
    成分（淨重０‧０二公克、包裝重０‧二五公克），針筒表面亦呈海洛因陽性反
    應之情，有該局九十一年九月三日調科壹字第二二００一三九五八號鑑定通知書
    、該醫院九十一年九月三日九一０八─三一五號檢驗報告各一紙附卷可稽，是該
    白粉即為海洛因，注射針筒上摻有海洛因殘渣無法析離之情，足堪認定，均應依
    毒品危害防制條例第十八條第一項前段規定，併予宣告沒收併銷毀之。又九十一
    年四月六日所查獲之針筒一支，經檢驗未呈毒品陽性反應，有前開醫院九十一年
    十一月十二日編號九一一一─五八號檢驗報告一紙存卷可參，惟被告自承該針筒
    係其所有，預備供注射海洛因毒品所用等語（見本院九十一年十一月二十九日審
    判筆錄），爰依刑法第三十八條第一項第二款之規定宣告沒收。至被告於九十一
    年五月十五日遭查獲時，雖另扣有海洛因毒品一包，惟因該毒品係同遭查獲之余
    鴻志所有，且非扣於本案，爰不為沒收銷燬之諭知，附此敘明。
三、公訴人起訴事實雖僅述及被告自九十一年二月中旬起至同年四月十八日止，連續
    施用第一級毒品；及於同年五月十五日下午三時五分許回溯二十四小時之某時施
    用第二級毒品安非他命之犯行，惟前開被告連續施用海洛因至同年七月七日下午
    十時，及自同年三月間至五月底施用安非他命之犯行，與前開已起訴並經論罪科
    刑之部分，有連續犯裁判上一罪之關係，應為起訴效力所及，本院自應併與審就
    。
據上論斷，應依刑事訴訟法第二百九十九條第一項前段，毒品危害防制條例第十條第
一項、第二項、第二十三條第二項、第十八條第一項前段，刑法第十一條、第五十六
條、第四十七條、第三十八條第一項第二款、第五十一條第五款、第九款，判決如主
文。
中      華      民      國      九十一    年    十二    月      十三    日
                                  臺灣高雄地方法院刑事庭
                                      審判長法官    黃三友
                                            法官    郭佳瑛
                                            法官    黃宗揚
右正本證明與原本無異。
如不服本判決，應於判決送達後十日內，向本院提出上訴狀。
                                          書記官    陳掌珠
中      華      民      國      九十一    年    十二    月      十三    日
附錄本案判決論罪科刑法條：
毒品危害防制條例第十條：
施用第一級毒品者，處六月以上五年以下有期徒刑。
施用第二級毒品者，處三年以下有期徒刑。
